臺灣橋頭地方法院刑事判決
111年度審交易字第258號
公  訴  人  臺灣橋頭地方檢察署檢察官
被      告  曾文泰


上列被告因公共危險案件，經檢察官提起公訴（111年度偵字第7
40號），嗣被告就被訴事實為有罪之陳述，經本院告知簡式審判
程序之旨，並聽取當事人之意見後，由本院裁定進行簡式審判程
序，判決如下：
    主  文
曾文泰犯不能安全駕駛動力交通工具罪，處有期徒刑柒月。
    事  實
一、曾文泰於民國111年1月1日下午3時許，在高雄市梓官區蚵仔
    寮海邊飲用保力達藥酒後，吐氣所含酒精濃度達每公升0.25
    毫克以上之程度，猶基於不能安全駕駛動力交通工具之犯意
    ，於同日下午3時許，自該處騎乘車牌號碼000-000號普通重
    型機車上路。嗣於同日下午3時40分許，行經高雄市○○區○○
    路000號前時，因逆向行駛而為警攔查，發現其散發酒氣，
    並於同日下午3時55分許，測得其吐氣酒精濃度為每公升0.2
    8毫克，而悉上情。
二、案經高雄市政府警察局左營分局報告臺灣橋頭地方檢察署檢
    察官偵查起訴。
    理  由
一、上開犯罪事實，業據被告曾文泰於警詢、偵訊及本院審理中
    坦承不諱（見警卷第5至6頁；偵卷第15至16頁；本院卷第41
    頁），並有道路交通事故當事人酒精測定紀錄表、財團法人
    台灣商品檢測驗證中心呼氣酒精測試器檢定合格證書、高雄
    市政府警察局舉發違反道路交通管理事件通知單、車輛詳細
    資料報表、高雄市政府警察局左營分局刑事案件報告書等在
    卷可佐（見警卷第9至13頁、第23頁；偵卷第3至4頁），足
    認被告之任意性自白與事實相符，堪為論罪科刑之依據。本
    案事證明確，被告上開犯行堪以認定，應依法論科。
二、論罪科刑：
  ㈠按行為後法律有變更者，適用行為時之法律，但行為後之法
    律有利於行為人者，適用最有利於行為人之法律，刑法第2
    條第1項定有明文。查被告行為後，刑法第185條之3第1項業
    於111年1月28日修正公布，並於同年月30日施行，將原法定
    刑「處2年以下有期徒刑，得併科新臺幣（下同）20萬元以
    下罰金」，提高為「處3年以下有期徒刑，得併科30萬元以
    下罰金」，經比較新舊法結果，修正後之規定未較有利於被
    告，依刑法第2條第1項前段規定，應適用被告行為時即修正
    前刑法第185條之3第1項之規定處罰。
  ㈡核被告所為，係犯修正前刑法第185條之3第1項第1款之不能
    安全駕駛動力交通工具罪。
  ㈢按被告構成累犯之事實及應加重其刑之事項，均應由檢察官
    主張並具體指出證明之方法後，經法院踐行調查、辯論程序
    ，方得作為論以累犯及是否加重其刑之裁判基礎。又所謂檢
    察官應就被告構成累犯事實「具體指出證明方法」，係指檢
    察官應於法院調查證據時，提出足以證明被告構成累犯事實
    之前案徒刑執行完畢資料，例如前案確定判決、執行指揮書
    、執行函文、執行完畢（含入監執行或易科罰金或易服社會
    勞動執行完畢、數罪係接續執行或合併執行、有無被撤銷假
    釋情形）文件等相關執行資料，始足當之。至一般附隨在卷
    宗內之被告前案紀錄表，係司法機關相關人員依憑原始資料
    所輸入之前案紀錄，僅提供法官便於瞭解本案與他案是否構
    成同一性或單一性之關聯、被告有無在監在押情狀等情事之
    用，並非被告前案徒刑執行完畢之原始資料或其影本，是檢
    察官單純空泛提出被告前案紀錄表，尚難認已具體指出證明
    方法而謂盡其實質舉證責任(最高法院110年度台上字第5660
    號判決要旨參照)。查起訴書固記載被告前案紀錄認被告構
    成累犯，應依刑法第47條第1項規定加重其刑，然檢察官未
    就被告構成累犯之事實及應加重其刑之事項，提出相關證據
    或具體指出證明之方法，參諸上開判決要旨，本院爰不就被
    告是否構成累犯或加重其刑加以審酌，然被告前案資料將作
    為刑法第57條規定之量刑審酌事項。
  ㈣爰審酌被告前已有多次酒後駕車前科紀錄，有前揭臺灣高等
    法院被告前案紀錄表1份在卷可查，本次已屬第5次再犯酒後
    駕車犯行，仍於酒後吐氣所含酒精濃度達每公升0.28毫克之
    情形下，貿然騎車上路，顯見其漠視一般往來之公眾及駕駛
    人之用路安全，且政府各相關機關業就酒醉駕車之危害性以
    學校教育、媒體傳播等方式一再宣導，為時甚久，被告應對
    於該項誡命知之甚詳，猶不知警惕，再犯本案相同之公共危
    險罪，顯然欠缺守法意識，對社會危害性非低；惟念及被告
    犯後始終坦承犯行之態度，此次犯罪幸未造成實害之危害程
    度，兼衡其自述國中畢業之教育程度、目前擔任臨時工之工
    作、經濟狀況、身體狀況及家庭生活狀況（詳見本院卷第46
    頁）等一切情狀，量處如主文所示之刑。
據上論斷，應依刑事訴訟法第273條之1第1項、第299條第1項前
段，判決如主文。
本案經檢察官王柏敦提起公訴，檢察官鍾葦怡到庭執行職務。
中　　華　　民　　國　　111 　年　　5 　　月　　23　　日
                  刑事第四庭    法　官  陳芸葶
以上正本證明與原本無異。
如不服本判決應於收受送達後20日內向本院提出上訴書狀，並應
敘述具體理由；如未敘述上訴理由者，應於上訴期間屆滿後20日
內向本院補提理由書（均須按他造當事人之人數附繕本）「切勿
逕送上級法院」。
中　　華　　民　　國　　111 　年　　5 　　月　　23　　日
　　　　　　　　　　　　　　　　書記官  鄭珓銘
附錄本件論罪科刑法條：
修正前刑法第185條之3 第1 項第1 款
駕駛動力交通工具而有下列情形之一者，處二年以下有期徒刑，
得併科二十萬元以下罰金：
一、吐氣所含酒精濃度達每公升零點二五毫克或血液中酒精濃度
    達百分之零點零五以上。